【裁判字號】    98,聲再,41
【裁判日期】    980331
【裁判案由】    違反毒品危害防制條例
【裁判全文】
臺灣高等法院高雄分院刑事裁定          98年度聲再字第41號
再審聲請人
即受判決人  甲○○
                    （現於臺灣高雄監獄執行中）
上列聲請人因違反毒品危害防制條例案件，對於本院97年度上訴
字第1779號確定判決（臺灣高雄地方法院97年度訴字第1103號、
臺灣高雄地方法院檢察署96年度偵字第2682號），聲請再審，本
院裁定如下：
    主  文
再審之聲請駁回。
    理  由
一、本件聲請人甲○○因與綽號「姐仔」之劉靜芳約定，如幫劉
    靜芳交付第一級毒品海洛因1 包（0.2 公克）予買方，並向
    買方收取新台幣（下同）1,000 元，即可獲得500 元之報酬
    ，甲○○乃與劉靜芳基於意圖營利共同販賣海洛因牟利之犯
    意聯絡，於96年1 月16日由劉靜芳先與欲購買海洛因之人談
    妥後，在高雄縣大寮鄉將海洛因1 包及0000000000號行動電
    話交予甲○○與買主聯絡使用，同日晚上6 時55分，甲○○
    即騎機車前往大寮鄉○○村○○路「中山工商」附近，將海
    洛因1 包交予劉靜芳事先聯絡好之姓名年籍不詳成年男子，
    並向該男子收取販賣海洛因所得1,000 元；於交易完成後離
    去時，為警查獲，並扣得劉靜芳提供之上開行動電話1 支及
    販毒所得1,000 元，第一審即臺灣高雄地方法院遂依共同販
    賣第一級毒品罪，判處聲請人有期徒刑15年2 月，本院及最
    高法院均維持原判，而告確定。
二、聲請再審意旨略以：聲請人係被劉靜芳以毒品控制身心自由
    ，迫於無奈，只好聽從劉靜芳之指示行事，送毒品給購買毒
    品之人，有證人王俊中可以為證。因王俊中即是向劉靜芳購
    買毒品之人，知道聲請人係被劉靜芳以毒品控制身心自由，
    此之新證據足以使聲請人受輕於原判決所認罪名之判決，聲
    請人之前因未發現有此證人，故未主張，爰依發現新證據之
    理聲請再審，俾能重新審理，而有詰問該證人之機會云云。
二、按刑事訴訟法第420 條第1 項第6 款所稱發見確實之新證據
    ，除須具有該證據可認為確實足以動搖原確定判決，而對受
    判決人為有利之判決之「確實性」特性外，尚須具備該證據
    係在事實審法院於判決前即已存在，因未經發見，不及調查
    斟酌，或審判時未經注意，至其後始行發見之「嶄新性」特
    質，二者均不可或缺，倘未兼備上開二種再審新證據之特性
    ，即不能據為再審之原因。次按刑事訴訟法第413 條第1 項
    第6 款所謂確實之新證據，固非以絕對不須經過調查程序為
    條件，但必須可認為確實足以動搖原確定判決而為受判決人
    有利之判決者為限，倘受判決人因對有利之主張為原確定判
    決所不採，事後任意由人出一證明書，證明受判決人前次所
    為有利之主張，係屬實在，憑以聲請再審，此項證據既非判
    決後所發見，又非不須調查之確定新證據，顯然不足以使原
    確定判決發生動搖，即難據以開始再審。再按，刑事訴訟法
    第413 條第1 項第6 款所謂發見之新證據，係指該項證據，
    事實審法院於判決前因未經發見，不及調查斟酌，至其後始
    行發見者而言，若判決前已經當事人提出或聲請調查之證據
    ，經原法院捨棄不採者，即非該條款所謂發見之新證據，不
    得據為聲請再審之原因；最高法院90年度台抗字第132 號裁
    判、49年台抗字第72號判例、28年台抗字第8 號判例可資參
    照。
四、經查，聲請人甲○○前開與綽號「姐仔」之劉靜芳共同販賣
    第一級毒品海洛因之事實，業據聲請人於第一審法院即原審
    97年度訴字第1103號及本院97年度上訴字第1779號審理時坦
    承不諱，且與證人即查獲警員陳建誠於檢察官偵查及原審審
    理時之證述，證人即查獲警員洪宗松於原審審理時之證述相
    符，並有扣案之0000000000號行動電話1 支及販賣毒品所得
    1,000 元足資佐證，復有台灣大哥大股份有限公司函、中華
    電信資料查詢單及查詢通話明細函覆單各1 份在卷可證，足
    認聲請人之自白與事實相符之情，業據上開法院於判決理由
    詳述明確；而聲請人於警偵訊及歷次審理中，均從未指稱其
    有受劉靜芳控制之情事，且聲請人自90年起即施用毒品不斷
    ，此有前科紀錄表在卷足稽，則聲請人如為向劉靜芳取得50
    0 元或無償提供毒品之報酬，而甘願受劉靜芳之利用，亦難
    卸免與劉靜芳共同販賣第一級毒品之犯行；是縱證人王俊中
    到庭作證，亦不足使原確定判決發生動搖，聲請人所舉之證
    據並不符聲請再審之要件，聲請人據以聲請再審，為無理由
    ，應予駁回。
五、據上論結，應依刑事訴訟法第434 條第1 項，裁定如主文。
中    華    民    國    98    年    3     月    31    日
                  刑事第四庭    審判長法  官  蕭權閔
                                      法  官  吳進寶
                                      法  官  陳吉雄
以上正本證明與原本無異。
如不服本裁定應於送達後5 日內向本院提出抗告狀。
中    華    民    國    98    年    4     月    1     日
                                      書記官  郭蘭蕙


司法院資訊處製作；財團法人民間司法改革基金會備份。
